Images des répertoires du notaire Charles Georges Clausse pour l'étude XVII
Archives nationales de France
Images des répertoires du notaire Charles Georges Clausse pour l'étude XVII
4 octobre 1826 - 4 août 1837
MC/RE/XVII/11 - MC/RE/XVII/13
Etude XVII; Clausse, Charles-Georges
3 registres
Archives nationales de France
Minutes et répertoires: la loi 2008-696 du 15 juillet 2008 relative aux archives a fixé à 75 ans à compter de la date de l'acte, ou à 25 ans à compter de la date du décès de l'intéressé si ce délai est plus bref, le délai de communication des minutes et répertoires des notaires; ce délai est porté à 100 ans à compter de la date de l'acte si le document se rapporte à un mineur (code du Patrimoine, articles L213-2, 4e d et 5e).
Autres documents de l'étude (dossiers de clients, comptabilité...): s'agissant d'archives privées, ces documents sont communicables selon les modalités fixées par le déposant ou le donateur.
Certains documents ne sont pas accessibles sous leur forme originale en raison de leur mauvais état de conservation.
Registres entrés aux Archives nationales en 1967.
Images des répertoires de l’étude XVII
Archives de l'étude XVII
répertoire d'officier public ministériel
- Répertoire chronologique pour la période du 4 octobre 1826 au 20 juin 1832, 4 octobre 1826 - 20 juin 1832; MC/RE/XVII/11; Ce répertoire comporte 220 feuillets et fait partie d' un registre de 300 feuillets de papier manuscrits, hauteur 35.5 x largeur 25.5 cm, composé de 16 cahiers foliotés par le notaire. Le registre est en mauvais état. La reliure est à restaurer: le registre est presque entièrement dérelié. Le feuillet 292 est déchiré. Il y a 11 pages blanches entre les feuillets 79 et 80.
  Le registre contient aussi le répertoire du notaire Auguste Pierre Leroy pour la période du 2 janvier 1825 au 3 octobre 1826.
  Le répertoire contient les informations suivantes: 1. le n° de l'acte dans l'année; 2. date du jour; 3. nature de l'acte passé en brevet; 4. nature de l'acte passé en minute; 5. nom, prénom, domicile des parties, indication sur la situation et les prix des biens; 6. date d'enregistrement de l'acte; 7. droits d'enregistrement.
  Attention: seuls les actes passés en minute sont conservés; les actes mentionnés dans le répertoire comme passés en simple brevet (colonne 3) ne sont pas conservés par les notaires et ne sont donc pas versés au Minutier (ils sont remis aux clients).
  répertoire
  - Liste chronologique des actes pour la période du 4 octobre au 30 décembre 1826, 4 octobre - 30 décembre 1826; 80 r°-90 r°; 11 feuillets
  - Liste chronologique des actes pour la période du 2 janvier au 31 décembre 1827, 2 janvier - 31 décembre 1827; 90 r°-127 v°; 38 feuillets
  - Liste chronologique des actes pour la période du 2 janvier au 31 décembre 1828, 2 janvier - 31 décembre 1828; 128 r°-165 v°; 38 feuillets
  - Liste chronologique des actes pour la période du 2 janvier au 31 décembre 1829, 2 janvier - 31 décembre 1829; 166 r°-200 r°; 35 feuillets
  - Liste chronologique des actes pour la période du 2 janvier au 30 décembre 1830, 2 janvier - 30 décembre 1830; 200 r°-236 r°; 37 feuillets
  - Liste chronologique des actes pour la période du 5 janvier au 30 décembre 1831, 5 janvier - 30 décembre 1831; 236 r°-279 v°; 44 feuillets
  - Liste chronologique des actes pour la période du 3 janvier au 20 juin 1832, 3 janvier - 20 juin 1832; 280 r°-299 v°; 20 feuillets
- Répertoire chronologique pour la période du 21 juin 1832 au 9 avril 1836, 21 juin 1832 - 9 avril 1836; MC/RE/XVII/12; Un registre de 161 feuillets de papier manuscrits, hauteur 34 x largeur 24 cm, composé de 4 cahiers foliotés par le notaire. Le registre est en mauvais état, la reliure nécessiterait une restauration.
  - Liste chronologique des actes pour la période du 21 juin au 31 décembre 1832, 21 juin - 31 décembre 1832; 1 r°-28 r°; 28 feuillets
  - Liste chronologique des actes pour la période du 3 janvier au 31 décembre 1833, 3 janvier - 31 décembre 1833; 28 r°-68 r°; 41 feuillets
  - Liste chronologique des actes pour la période du 6 janvier au 31 décembre 1834, 6 janvier - 31 décembre 1834; 68 r°-103 r°; 36 feuillets
  - Liste chronologique des actes pour la période du 2 janvier au 31 décembre 1835, 2 janvier - 31 décembre 1835; 103 r°-148 v°; 46 feuillets
    - du 2 janvier au 30 juin 1835, 2 janvier - 30 juin 1835; 103 r°-123 v°; 21 feuillets
    - du 1er juillet au 31 décembre 1835, 1er juillet - 31 décembre 1835; 123 v°-148 v°; 26 feuillets
  - Liste chronologique des actes pour la période du 5 janvier au 9 avril 1836, 5 janvier - 9 avril 1836; 148 v°-160 v°; 13 feuillets
- Répertoire chronologique pour la période du 11 avril 1836 au 4 août 1837, 11 avril 1836 - 4 août 1837; MC/RE/XVII/13; Ce répertoire comporte 60 feuillets et fait partie d' un registre de 217 feuillets de papier manuscrits, hauteur 35 x largeur 25 cm, composé de 6 cahiers foliotés par le notaire. Le registre est en relatif bon état. Le feuillet n°11 est volant, les feuillets n° 17 et 36 contiennent un encart papier, le feuillet n°1 est taché.
  Le registre contient aussi le répertoire du notaire Henri Joseph Yver pour la période du 5 août 1837 au 14 septembre 1842.
  - Liste chronologique des actes pour la période du 11 avril au 31 décembre 1836, 11 avril - 31 décembre 1836; 1 r°-36 r°; 36 feuillets
  - Liste chronologique des actes pour la période du 2 janvier au 4 août 1837, 2 janvier - 4 août 1837; 36 v°-60 r°; 25 feuillets